【裁判字號】    97,簡上,1
【裁判日期】    970602
【裁判案由】    家庭暴力防治法
【裁判全文】
臺灣澎湖地方法院刑事判決               97年度簡上字第1號
上  訴  人  丙○○
即  被  告
上列被告因違反家庭暴力防治法案件，上訴人不服本院馬公簡易
庭96年度馬簡字第156號第一審判決（聲請簡易判決處刑書案號
：96年度偵字第608號），提起上訴，本院合議庭為第二審判決
如下：
    主  文
上訴駁回。
    事  實
一、丙○○係乙○○之夫，具有家庭暴力防治法第3條第1項第1
    款規定之家庭成員關係。民國（下同）96年4月13日，丙○
    ○經台灣澎湖地方法院以96年度家護字第16號民事通常保護
    令，裁定不得對乙○○實施身體或精神上不法侵害之行為，
    亦不得為直接或間接之騷擾、通話行為，並應遠離乙○○澎
    湖縣西嶼鄉池東村142之3號住所至少50公尺，保護令時效為
    1 年，丙○○收受前揭保護令並知悉內容。詎丙○○基於違
    反前開保護令之單一犯意，於96年4月24日中午12時0分至同
    年6月4日12時許，接續以渠使用之0000000000及0000000000
    等門號行動電話，傳送內容為「沒號碼不敢接喔，又再跟男
    人幹喔」、「妳又在陪酒了呀酒家女」等89通簡訊予乙○○
    使用之0937門號之行動電話，對乙○○進行騷擾及精神上不
    法侵害行為，而違反前揭保護令。
二、案經乙○○訴由澎湖縣政府警察局白沙分局移送台灣澎湖地
    方法院檢察署檢察官聲請簡易判決處刑。
    理  由
一、訊據被告丙○○就曾收受上開保護令並知悉其內容，且使用
    其所申請之上開門號傳送如警訊時所勾選之簡訊27則予告訴
    人乙○○之事實固坦承不諱，惟辯稱：這兩個門號平常係伊
    子鄧○呈、鄧○昇所使用，其餘簡訊也是他們傳送的，因小
    孩子打電話給告訴人時聽到有男人的聲音，所以才會發這種
    內容之簡訊，伊並不知情云云。
二、經查：
（一）本院核發96年度家護字第16號通常保護令後，被告仍以傳
      送簡訊方式騷擾告訴人之事實，業據告訴人即證人乙○○
      陳述情節相符，復有前揭民事通常保護令各1紙、手機簡
      訊照片124張及簡訊整理表5張等在卷可稽。按家庭暴力防
      治法所稱「騷擾」，係指任何打擾、警告、嘲弄或辱罵他
      人之言語、動作或製造使人心生畏怖情境之行為，家庭暴
      力防治法第2條第3款定有明文。本件被告所傳送簡訊內容
      ，在主觀上如何對告訴人構成騷擾，業據告訴人乙○○陳
      述明確，且在客觀上其內容亦確實足以使一般人感覺不快
      ，與上揭「打擾、警告、嘲弄或辱罵」之要件相符。
（二）上開傳送簡訊之手機門號為被告所申請，被告亦自承曾使
      用該兩個門號傳送27通簡訊予告訴人，顯然被告平日即有
      使用上開門號，則被告辯稱該門號均係兩子鄧○呈、鄧○
      昇所使用云云，與事實並不相符；又該兩子於彰化縣政府
      社工人員前往訪視時，雖曾陳述：「在被告入獄期間即在
      與原告電話連絡時，發現原告有男友，因聽到旁邊有一男
      人要求原告不要浪費時間和被監護人囉嗦，要原告趕快睡
      覺，對此孩子希望得到媽媽的解釋，也傳手機簡訊，希望
      原告解釋為何會有男人的聲音？」等語，有彰化縣政府委
      託財團法人台灣兒童暨家庭扶助基金會彰化分事務所兒童
      監護權訪視評估報告一份在卷可佐，固然足證該兩子曾發
      簡訊予告訴人希望澄清，然觀諸卷附簡訊傳送內容有「沒
      號碼不敢接喔，又再跟男人幹喔」、「妳又在陪酒了呀酒
      家女」等字樣，徵諸常情，其用字遣詞應非年僅13歲、12
      歲之少年會對自己之母親所言，故被告辯稱其中僅27通簡
      訊為其所發，其餘皆係兩子所發云云，顯難遽予採信。
（三）再者，被告自96年4月24日起至同年6月4日止，接續以行
      動電話傳送簡訊多則予被害人之舉動，係違反同一保護令
      所禁止之行為，所侵害者係同一保護令效力之單一法益，
      且時間及空間上具有緊密關係，顯係出於接續犯意而為之
      單一行為，僅論以一罪，故無論其餘簡訊是否為被告所傳
      送，均不影響被告成立違反單一之通常保護令罪。
（四）綜上，被告空言辯稱其餘簡訊係伊子鄧○呈、鄧○昇所傳
      送云云，要係事後諉責之詞，不足採信，本案事證明確，
      被告上述犯行，足堪認定。
三、核被告丙○○所為，係犯家庭暴力防治法第61條第2款之違
    反保護令罪。又被告持續發送簡訊為騷擾行為，係基於同一
    違反保護令犯意下之接續行為，侵害單一法益，應為接續犯
    ，屬單純一罪。原審以被告違反家庭暴力防治法事證明確，
    適用刑事訴訟法第449條第1項前段，家庭暴力防治法第61
    條第2款，刑法第11條前段、第41條第1項前段，逕以簡易判
    決處拘役20日，如易科罰金，以新臺幣1千元折算1日，審酌
    被告漠視法院核發之民事通常保護令裁定，以及其係因與配
    偶之感情問題尚未理性解決為犯罪動機，並參犯罪目的、犯
    罪時所受之刺激、犯罪之手段、犯人之生活狀況、品行、智
    識程度、犯人與被害人平日之關係、犯罪所生之危險或損害
    、犯罪後之態度等一切情狀，其認事用法於法並無不合，量
    刑亦屬妥適。被告上訴意旨以：其餘簡訊係伊子鄧○呈、鄧
    ○昇所傳送，伊不知情云云，指摘原判決不當，為無理由，
    已如前述，應予駁回。
據上論斷，應依刑事訴訟法第455條之1第1項、第3項、第368條
，判決如主文。
本案經檢察官甲○○到庭執行職務。
中    華    民    國    97    年     6    月     2    日
                  刑事庭  審判長法  官  管安露
                                法  官  陳順輝
                                法  官  李宛玲
以上正本證明與原本無異。
本判決不得上訴。
中    華    民    國    97    年     6    月     2    日
                                書記官  林德盛
論罪法條：
家庭暴力防治法第61條
違反法院依第 14 條第 1 項、第 16 條第 3 項所為之下列裁定
者，為本法所稱違反保護令罪，處3年以下有期徒刑、拘役或科
或併科新臺幣10萬元以下罰金：
一、禁止實施家庭暴力。
二、禁止騷擾、接觸、跟蹤、通話、通信或其他非必要之聯絡行
    為。
三、遷出住居所。
四、遠離住居所、工作場所、學校或其他特定場所。
五、完成加害人處遇計畫。


司法院資訊處製作；財團法人民間司法改革基金會備份。
